---
title: ""
toc: false
---


## §§ [6](https://www.gesetze-im-internet.de/ifsg/__6.html)/[7](https://www.gesetze-im-internet.de/ifsg/__7.html)/[8](https://www.gesetze-im-internet.de/ifsg/__8.html)-Übung: Meldepflicht für E.Coli
Ein Gesundheitsamt bekommt eine E.Coli-Meldung. In welchen Kombinationen Meldepflichtige Person - Meldepflichtiges Ereignis ist das möglich?


```{r include=FALSE, echo=FALSE, warning=FALSE, error=FALSE}
myVar <- "## Lösungsvorschlag \n 
* Arzt/Pathologe/Heilberuf/Unterkünfte/Heilprakriker -> 6.1.1.f (HUS)
* Arzt/Pathologe/Heilberuf/Unterkünfte -> 6.1.2 (Gastroenteritis)
* Arzt/Pathologe/Heilberuf -> 6.3 (Nosokomialer Ausbruch)
* Labor/Pathologe ->  7.1.13 (E.Coli)
* Labor/Pathologe ->  7.1.52 (MRGN)
* Zusätzlich Kindereinrichtung -> 34.1.3
* Zusätzlich USI -> 16 Trinkwv 
"
```
`r if (exists("myVar")){myVar}`


## §§ [6](https://www.gesetze-im-internet.de/ifsg/__6.html)/[7](https://www.gesetze-im-internet.de/ifsg/__7.html)/[8](https://www.gesetze-im-internet.de/ifsg/__8.html)-Übung: Nicht-namentliche Ereignisse 
Welche nicht-namentliche meldepflichtigen Ereignisse können vorkommen und an wen müssen sie gemeldet werden?


```{r include=FALSE, echo=FALSE, warning=FALSE, error=FALSE}
myVar <- "## Lösungsvorschlag \n 
* §6.3 (Nosokomialer Ausbruch) durch Arzt/Pathologe/Heilberuf an das Gesundheitsamt
* §7.3 (HIV/Trepanoma/Gonokokken/Echinokokken/Malaria/Toxoplasmose/) an das RKI
"
```
`r if (exists("myVar")){myVar}`


## §§ [6](https://www.gesetze-im-internet.de/ifsg/__6.html)/[7](https://www.gesetze-im-internet.de/ifsg/__7.html)/[8](https://www.gesetze-im-internet.de/ifsg/__8.html)-Übung: Krankenhaus
Welche typischen Meldeereignisse kommen eigentlich immer aus einem Krankenhaus?



```{r include=FALSE, echo=FALSE, warning=FALSE, error=FALSE}
myVar <- "## Lösungsvorschlag \n 
* § 6.1.1a.b Clostridioides
* § 6.3 Nosokomialer Ausbruch
* § 7.1.52 MRSA/MRGN
* § 7.2 Unbekannter Erreger
"
```
`r if (exists("myVar")){myVar}`


## [§ 23a](https://www.gesetze-im-internet.de/ifsg/__23a.html) Impfstatus
Im Gesundheitsamt gibt es Personen die Ersthausbesuche machen und nicht gegen Masern geimpft sind. Was keine Amtsleitung dagegen tun?

## Vorgehen in unserem Gesundheitsamt
* Abfrage nach §23a geplant
* Konsequenz unklar

## [§ 42](https://www.gesetze-im-internet.de/ifsg/__42.html) Gastro-Personal

## [§ 44](https://www.gesetze-im-internet.de/ifsg/__44.html) Labore

## [§ 56](https://www.gesetze-im-internet.de/ifsg/__56.html) Entschädigung

## [§ 73](https://www.gesetze-im-internet.de/ifsg/__73.html) Ordnungswidrigkeiten
